ACORDAO-COMPLETO-2395874

ACÓRDÃO DE RELAÇÃO

ACÓRDÃO DE RELAÇÃO 1810/2020 ATA 6/2020 - PRIMEIRA CÂMARA

Acórdão 1810/2020-TCU-Primeira Câmara
Considerando que os Embargos de Declaração apresentados por Francisco Clerton Josino Silva, às peças 212 e 214, são cópias de embargos já apresentados à peça 163, que foram conhecidos e desprovidos por meio do Acórdão 8530/2019-TCU-Primeira Câmara, na Sessão de 27/8/2019;
Considerando o novo manejo de embargos de declaração, reproduzindo as mesmas teses já aventadas e rejeitadas;
Considerando que devido a seu nítido caráter protelatório, nos termos do art. 287, parágrafo 6º, do RITCU, tais peças devem ser recebidas como meras petições;
Considerando que a interposição reiterada de embargos declaratórios pode ensejar a aplicação da multa do art. 1.026, § 2º, do Código de Processo Civil, conforme a jurisprudência deste Tribunal.
Os Ministros do Tribunal de Contas da União, reunidos em Sessão da Primeira Câmara, ACORDAM, por unanimidade, com fundamento no art. 143, inciso V, alínea "f" e parágrafo 3º do Regimento Interno do TCU, em não conhecer dos Embargos de Declaração de peças 212 e 214, determinar o imediato cumprimento dos acórdãos anteriores, independentemente de manejo de novos expedientes pelo embargante, e dar ciência a Francisco Clerton Josino Silva do teor do presente acórdão, ressaltando o item 1.9 deste Acórdão:
1. Processo TC-Processo 016.059/2012-3 (TOMADA DE CONTAS ESPECIAL) 
	1.1. Responsáveis: Carlos Frederico Nogueira Pinheiro (XXX.536.133-XX) ; Construtora G. Saraiva Ltda - Me (04.343.470/0001-09) ; Francisco Clerton Josino Silva (XXX.987.233-XX) ; Francisco Odorino Filho (XXX.706.878-XX) ; Maria Aurismar Pinheiro e Silva (XXX.940.003-XX) 
	1.2. Recorrentes: Francisco Clerton Josino Silva (XXX.987.233-XX) ; Francisco Clerton Josino Silva (XXX.987.233-XX) 
	1.3. Órgão/Entidade: Prefeitura Municipal de Solonópole - CE
	1.4. Relator: Ministro Walton Alencar Rodrigues
	1.5. Representante do Ministério Público: Procurador Sergio Ricardo Costa Caribé
	1.6. Relator da deliberacao recorrida: Ministro Walton Alencar Rodrigues
	1.7. Unidades Técnicas: Secretaria de Recursos (SERUR) ; Secretaria de Controle Externo de Tomada de Contas Especial (SecexTCE) .
	1.8. Representação legal: Jose Dacio de Menezes Moreira (6005/OAB-CE) e outros, representando Carlos Frederico Nogueira Pinheiro; Thabatta Hadja Sampaio Caxias Diniz (32005-B/OAB-CE) , representando Maria Aurismar Pinheiro e Silva e Carlos Frederico Nogueira Pinheiro; Breno Leite Pinto (16227/OAB-CE) , representando Francisco Odorino Filho. 
	1.9. Determinações/Recomendações/Orientações:
1.9.1 dar ciência a Francisco Clerton Josino Silva de que o entendimento desta Corte é no sentido de que o manejo de embargos de declaração manifestamente protelatórios enseja multa, nos termos do §2º do art. 1.026 do Código de Processo Civil, c/c o caput do art. 58 da Lei 8.443/1992, na forma do art. 298 do RI/TCU, conforme restou decidido no Acórdão 593/2017-TCU-Plenário.

Primeira Câmara

Prefeitura Municipal de Solonópole - CE

Carlos Frederico Nogueira Pinheiro (XXX.536.133-XX); Construtora G. Saraiva Ltda - Me (04.343.470/0001-09); Francisco Clerton Josino Silva (XXX.987.233-XX); Francisco Odorino Filho (XXX.706.878-XX); Maria Aurismar Pinheiro e Silva (XXX.940.003-XX)

ACORDAO-COMPLETO-2527864

Acórdão de Relação 1179/2022 - Primeira Câmara

Acórdão de Relação

WALTON ALENCAR RODRIGUES

Ministro Walton Alencar Rodrigues

Jose Dacio de Menezes Moreira (6005/OAB-CE) e outros, representando Carlos Frederico Nogueira Pinheiro; Thabatta Hadja Sampaio Caxias Diniz (32005-B/OAB-CE), representando Maria Aurismar Pinheiro e Silva e Carlos Frederico Nogueira Pinheiro; Breno Leite Pinto (16227/OAB-CE), representando Francisco Odorino Filho.

Procurador Sergio Ricardo Costa Caribé

TOMADA DE CONTAS ESPECIAL (TCE)

Secretaria de Recursos (SERUR); Secretaria de Controle Externo de Tomada de Contas Especial (SecexTCE).